臺灣桃園地方法院小額民事判決
110年度桃小字第378號
原      告  吳明圳  
被      告  張宗輝  


上列當事人間請求損害賠償事件，原告對本院106年度易字第766
號刑事案件提起附帶民事訴訟，經本院刑事庭以107年度附民字
第565號裁定移送前來，本院於民國110年11月22日言詞辯論終結
，判決如下：
　  主    文
被告應給付原告新臺幣壹拾萬元，及自民國一Ｏ七年十月十八日
起至清償日止，按年息百分之五計算之利息。
本判決第一項得假執行。
    理由要領
一、被告於民國105年2月12日上午6時前某時，攀爬至原告居住
    之桃園市○○區○○○街00巷0號3樓房屋後方陽台，以鐵剪剪壞
    鐵窗、破壞紗門而侵入之；隨後先將前門反鎖，又開啟廚房
    水龍頭使水任意浸流於屋內，並啟動抽油煙機；再竊取原告
    所有之現金新臺幣（下同）25,000元、重量約2錢2分之黃金
    項鍊1條後離去之事實，已經本院以106年度易字第766號刑
    事判決認被告犯攜帶凶器毀越安全設備侵入住宅竊盜罪在案
    ；且被告已於相當時期受合法通知，而未於言詞辯論期日到
    場，亦未提出書狀為何爭執，依民事訴訟法第436條之23 準
    用第436條第2項、第280條第3項準用同條第1項之規定，視
    同自認此情，是被告上開侵權行為之事實應可認定，自應就
    原告因此所受損害負賠償之責。
二、損害賠償之範圍：
(一)被告竊取原告所有之現金25,000元，使原告受有此等金錢之
     損害，原告請求被告賠償此等損害，自屬有據。
(二)被告竊取原告所有、重量約2錢2分之黃金項鍊1條，已如上
    述，而原告主張依110年10月20日言詞辯論當日之臺灣銀行
    牌告金價每公克1,603元折算，該黃金項鍊之現值約為13,22
    5元（計算式：2.2錢*3.75公克*1,603元＝13,225元，元以下
    四捨五入），亦有臺灣銀行牌告金價查詢結果可參，且尚屬
    公允，是原告此部分請求亦屬有據。
(三)又按不法侵害他人之身體、健康、名譽、自由、信用、隱私
     、貞操，或不法侵害其他人格法益而情節重大者，被害人
     雖非財產上之損害，亦得請求賠償相當之金額，民法第195
     條第1項前段定有明文。又人民之生存權應受保障，為憲法
     第15條所明定，居住乃人民生存之基本條件，為生存權之
     內涵，自屬民法第195條第1項規定之其他人格法益。是倘
     若侵害他人居住環境之行為，其程度超過社會上一般人所
     能忍受之合理範圍，即為不法侵害居住安寧之人格法益，
     如其侵害之情節重大，受害人亦得依上開規定，請求賠償
     相當之金額（最高法院107年度台上字第3號民事判決見解
     可資參照）。住宅之安全不受入侵，應屬社會上一般人對
     於居住環境之最基本要求，本件被告無故侵入他人住宅而
     實施竊盜之行為，顯非常人所能容忍，甚且已構成刑法竊
     盜罪之加重事由，自屬侵害原告居住安寧之人格利益而情
     節重大，原告依前開規定請求被告賠償非財產上損害，應
     屬有據。又審酌被告以上開破壞安全設備之方式侵入原告
     住宅，又恣意破壞其住家環境、搜刮財物，侵害行為之手
     段、所致危害之程度實屬重大，是原告請求慰撫金61,775
     元（即請求總金額100,000元扣除現金25,000元、黃金項鍊
     13,225 元之金額）尚無不當，應予准許。
(四)又給付無確定期限者，債務人於債權人得請求給付時，經其
    催告而未為給付，自受催告時起，負遲延責任。其經債權人
    起訴而送達訴狀，或依督促程序送達支付命令，或為其他相
    類之行為者，與催告有同一之效力。遲延之債務，以支付金
    錢為標的者，債權人得請求依法定利率計算之遲延利息。其
    利率未經約定，亦無法律可據者，週年利率為5%，為民法第
    229 條第2 項、第233 條第1 項前段、第203 條分別明定。
    本件原告對被告之損害賠償請求權屬未定給付期限之金錢債
    權，故其就上開10萬元請求被告給付自起訴狀繕本送達翌日
    即107年10月18日（見附民卷第15頁）起至清償日止，按年
    息5％計算之利息，亦屬有據。
三、綜上所述，原告依侵權行為之法律關係，請求被告給付如主
    文第1項所示，為有理由，應予准許。又本件係依小額訴訟
    程序所為被告敗訴之判決，依民事訴訟法第436條之20之規
    定，應依職權宣告假執行。
四、本件係依刑事附帶民事訴訟起訴，免徵裁判費，亦未見支出
    其他訴訟費用，故依民事訴訟法第436條之19第1項確定訴訟
    費用額後，不另為訴訟費用負擔之諭知。
中　　華　　民　　國　　110 　年　　12　　月　　10　　日
                  桃園簡易庭  法  官  陳逸倫
以上為正本係照原本作成。
如不服本判決，應於送達後20日內，向本院提出上訴狀並表明上
訴理由，如於本判決宣示後送達前提起上訴者，應於判決送達後
20日內補提上訴理由書（須附繕本）。
如委任律師提起上訴者，應一併繳納上訴審裁判費。   
中　　華　　民　　國　　110 　年　　12　　月　　13　　日
                              書記官  洪惠娟
附錄：
一、民事訴訟法第436條之24第2項：
　  對於小額程序之第一審裁判上訴或抗告，非以其違背法令為
    理由，不得為之。
二、民事訴訟法第436條之25：
　  上訴狀內應記載上訴理由，表明下列各款事項：
　  ㈠原判決所違背之法令及其具體內容。
　  ㈡依訴訟資料可認為原判決有違背法令之具體事實。
三、民事訴訟法第471條第1項：（依同法第436條之32第2項規定
    於小額事件之上訴程序準用之）
    上訴狀內未表明上訴理由者，上訴人應於提起上訴後20日內
    ，提出理由書於原第二審法院；未提出者，毌庸命其補正，
    由原第二審法院以裁定駁回之。